臺灣板橋地方法院交通事件裁定　　　　　　　　　　九十年度交聲字第一一九六號
　　原處分機關　交通部公路總局臺北區監理所板橋監理站
　　受處分人即
　　異　議　人　甲○○
右列受處分人因違反道路交通管理處罰條例案件，對於交通部公路總局臺北區監理所
板橋監理站中華民國九十年十二月五日所為之處分（原處分案號：板監五字第四一─
ＡＶ0000000號），聲明異議，本院裁定如左：
    主  文
異議駁回。
    理  由
一、按汽車在雙向二車道行駛時，應依左列規定：二在劃有分向限制線之路段，不得
    駛入來車之車道內，道路交通安全規則第九十七條第二款定有明文。次按汽車駕
    駛人，爭道行駛有左列情形之一者，處新臺幣六百元以上一千八百元以下罰鍰：
    三不依規定駛入來車道者，道路交通管理處罰條例第四十五條第三款亦規定甚明
    。
二、本件受處分人即異議人甲○○於民國九十年九月四日十六時六分許，駕駛車牌號
    碼為ＤＬＵ─○九九號輕型機車，在臺北市○○○路○段十一巷行駛時，駛入對
    向來車道而為警拍照逕行舉發之事實，為異議人自承不諱，並有臺北市政府警察
    局舉發違反道路交通管理事件通知單（北市警交大字第ＡＶ0000000號）
    、原處分機關之舉發違反道路交通管理事件裁決書及採證相片各乙份附卷足據。
    惟異議人提起本件異議辯稱：伊係因當時前方有拖吊車與其他車主因故阻礙車行
    ，一般駕駛人依慣例皆會自行繞道續行，實屬無心，原處分令人不服云云。經查
    依採證相片顯示，異議人跨越行車限制線駛入來車道時，其右方原車道上固有違
    規車輛拖吊車及車號不明之重型機車各乙輛平行停車，惟該重型機車駕駛人當時
    頭戴安全帽跨坐於機車上，雙腳著地，雙手離開車把，手持一黃色紙片與拖吊車
    司機交談，而該拖吊車與重型機車俱停止於車道路口停止線後方，其等前方亦無
    其他車輛事故之狀況，依上開相片之內容判斷，該拖吊車及重型機車應係行經該
    處接近路口時，適因交通燈號之指示或前方路口車輛行駛之情形，而依規定停止
    於路口停止線後方停止，於等待之停止間該二車輛之駕駛人始行交談，否則徵諸
    常情，該二車輛實無在其他車輛均正常行駛之情況下，遽行恣意於路口前之車道
    中停車之理。而原行駛於後方之異議人此時未依行車順序隨之待停，反為跨越左
    方之分向限制線駛入來車道，自不得以此為其得為免責之理由，其違規之情甚明
    。異議人所辯上開拖吊車與重型機車確有阻礙車行云云，未提出更為具體積極之
    事證以實其說，顯係事後圖卸之詞，尚無可採，原處分機關據以援引首揭規定，
    裁處罰鍰新臺幣九百元，並依道路交通管理處罰條例第六十三條第一項記違規點
    數一點，核無不當，本件異議為無理由，應予駁回。
四、據上論斷，應依道路交通案件處理辦法第十九條，裁定如主文。
中      華      民      國九十一      年      二    月    二十    日
                              臺灣板橋地方法院交通法庭
                                      法  官  楊  博  欽
右正本證明與原本無異
如不服本裁定應於送達後五日內向本院提出抗告狀
                                      書記官  潘  文  賢
中      華      民      國      九十一      年      二    月    二十    日
